臺灣士林地方法院民事裁定
111年度司繼字第2031號
聲  請  人  財政部北區國稅局

法定代理人  蔡碧珍  


上列聲請人聲請為被繼承人選任遺產管理人事件，本院裁定如下
：
    主      文
選任劉帥雷律師（男、年籍資料詳卷、住○○市○○區○○○路○段000
號3樓之1）為被繼承人沈維新（男、民國00年0月00日生、身分
證統一編號：Z000000000號，生前籍設新北市○○區○○街○段000巷
00號4樓）之遺產管理人。
准對被繼承人沈維新之大陸地區以外繼承人為承認繼承之公示催
告。
被繼承人沈維新之大陸地區以外繼承人，應自前項公示催告最後
揭示法院公告處、資訊網路及其他適當處所之日起，壹年貳月內
承認繼承，上述期限屆滿，無繼承人承認繼承時，被繼承人沈維
新之遺產，於清償債權並交付遺贈物後，如有賸餘即歸屬國庫。
聲請程序費用由被繼承人沈維新之遺產負擔。
    理      由
一、按繼承開始時，繼承人之有無不明，而無親屬會議或親屬會
    議未於 1個月內選定遺產管理人者，利害關係人或檢察官得
    聲請法院選任遺產管理人，並由法院依公示催告程序，定6
    個月以上之期限，公告繼承人，命其於期限內承認繼承，民
    法第1177條、第1178條規定甚明。
二、本件聲請意旨略以：被繼承人沈維新於民國110年12月16日
    死亡，被繼承人未婚無子嗣，查無兄弟姊妹同戶籍之資料，
    且被繼承人死亡時已高達87歲高齡，研判父母、祖父母均已
    死亡，又被繼承人沈維新尚遺有土地、房屋、存款等財產，
    金額合計為新臺幣27,804,139，為免因無人繼承致影響遺產
    管理及遺產稅之徵收，爰依法聲請選任劉帥雷律師為被繼承
    人之遺產管理人等語，並提出繼承系統表、戶籍資料、死亡
    通報書、新北○○○○○○○○111年8月8日新北淡戶字第111591719
    2號函、國軍退除役官兵輔導委員會111年8月8日輔統字第11
    10060566號函、遺產稅課稅資料參考清單、遺產稅信託課稅
    資料參考清單、遺產稅死亡前二年內有償移轉不動產明細表
    、全國贈與資料清單、土地建物查詢資料、國稅地方稅查調
    作業、中華郵政股份有限公司111年8月2日儲字第111024728
    1號函、臺灣銀行館前分行111年7月19日館前存字第1110002
    6221號函等件為證。
三、經查，聲請人主張被繼承人死亡後，其所有繼承人均已死亡
    ，是否仍有應繼承之人不明，而其親屬會議未於法定期間內
    選定遺產管理人等事實，此有聲請人提出前揭書證在卷可證
    ，是聲請人主張上開事實堪信為真，從而聲請人聲請選任被
    繼承人之遺產管理人，揆諸前揭法條規定，為有理由，應予
    准許。
四、按遺產管理人之設，旨在管理、保存及清算遺產，以免遺產
    散失，是以遺產管理人具有相當之公益色彩；又選任遺產管
    理人，除慮及管理遺產之公平性外，須考慮其適切性，亦即
    可對其遺產、遺債之情形瞭解較深，復與遺債債權人無利害
    共同關係而得忠誠處理者，優先選任為宜。茲審酌律師對法
    律學有專精，持有具高度公信力之專門職業技術執照，對於
    遺產管理事件應較熟稔，較能積極有效地發揮遺產之最大效
    益，亦較可避免債權人債權追索困難之缺失。是本院認聲請
    人聲請選任劉帥雷律師為被繼承人之遺產管理人為適當，且
    劉帥雷律師亦同意擔任該職務，有其所提出之律師證書、同
    意書在卷可憑，爰裁定如主文所示，併依民法第1178條第2 
    項規定為承認繼承之公示催告。
五、依家事事件法第127條第4項規定，裁定如主文。
六、如不服本件裁定，得於裁定書送達之翌日起10日內，以書狀
    敘述理由，向本庭提起抗告，並應繳納抗告費新台幣1000元
    。
中　　華　　民　　國　　111 　年　　12　　月　　13　　日
                家事庭司法事務官  高智皇